【裁判字號】    89,訴,1792
【裁判日期】    900220
【裁判案由】    家庭暴力罪之傷害
【裁判全文】
臺灣桃園地方法院刑事判決                        八十九年度訴字第一七九二號
    公  訴  人  臺灣桃園地方法院檢察署檢察官
    被      告  乙○○
右列被告因傷害案件，經檢察官提起公訴（八十九年度偵字第一六五八八號），本院
判決如左：
        主  文
乙○○傷害直系血親尊親屬之身體，處有期徒刑肆月，如易科罰金，以參佰元折算壹
日。
        事  實
一、乙○○係丙○○之子，二人為父子血親關係，乙○○於民國八十九年七月十七日
    下午二時許，在桃園縣楊梅鎮員本里十四鄰北下陰影窩十五號住處內，僅因向父
    親丙○○索討金錢未果，竟基於傷害之故意，以徒手毆打丙○○，致丙○○倒地
    後，再以腳踢其身體，使丙○○受有胸部挫傷、右膝裂傷之傷害。
二、案經被害人丙○○訴由桃園縣警察局楊梅分局報告臺灣桃園地方法院檢察署檢察
    官偵查起訴。
        理  由
一、訊據被告乙○○矢口否認右開事實，辯稱：當日係因酒後與父親丙○○吵架，父
    親丙○○以三字經罵伊，伊才以肩膀碰撞丙○○身體一下而已，並無毆打父親云
    云。惟查，被告如何傷害其父親丙○○之經過，非惟經被害人丙○○指陳：「用
    拳頭打我背部打到讓我倒地，又用腳踢我」、「他沒有錢用就發脾氣，就打我」
    等語稽詳，且經證人即被告之母甲○○○於偵訊及本院審理時證述明確，此外並
    有診斷證明書、法務部戶役政連結作業系統各一份附卷足稽，被告上開所辯，顯
    係卸責之詞，不足採信。事證明確，被告犯行足堪認定。
二、查被告行為後刑法第四十一條易科罰金之規定，已於九十年一月四日修正，並經
    總統於同年月十日公布，業於同年月十二日生效，修正後得易科罰金之規定，由
    最重本刑三年以下有期徒刑之罪，修正為五年以下有期徒刑之罪，兩者相較，以
    新法較有利於被告，依刑法第二條第一項前段規定，應適用新法處斷。核被告所
    為，係犯刑法第二百七十七條第一項之傷害罪，並依同法第二百八十條規定加重
    其刑。爰審酌被告犯後猶矢口否認犯行、被害人丙○○高齡達七十七歲（民國十
    三年五月十二日生），被告正值壯年，不思工作，遊手好閒，竟仍向高齡老父索
    取金錢，惡性重大，及其行為動機、犯罪手段、犯罪所生危害等一切情狀，量處
如主文所示之刑，並諭知易科罰金之折算標準。
據上論斷，應依刑事訴訟法第二百九十九條第一項前段，刑法第二條第一項前段、第
二百八十條、第二百七十七條第一項、修正後第四十一條第一項前段，罰金罰鍰提高
標準條例第一條前段、第二條，判決如主文。
本案經檢察官吳廣莉到庭執行職務。
中      華      民      國    九十      年      二      月     二十     日
                                臺灣桃園地方法院刑事第一庭
                                      法  官   陳永來
右正本證明與原本無異。
如不服本判決，應於判決送達後十日內向本院提出上訴狀( 應附繕本 )，上訴於
臺灣高等法院。
                                      書記官   洪明媚
中      華      民      國    九十      年      二      月    二十二    日
附錄法條：
刑法第二百八十條、第二百七十七條第一項
對於直系血親尊親屬，犯第二百七十七條或第二百七十八條之罪者，加重其刑至二分
傷害人之身體或健康者，處三年以下有期徒刑，拘役或一千元以下罰金。
犯前項之罪，因而致人於死者，處無期徒或七年以上有期徒刑，致重傷者，處三年以
上、十年以下有期徒刑。
之一。


司法院資訊處製作；財團法人民間司法改革基金會備份。
